臺灣高等法院高雄分院民事裁定　　　　 110年度家抗字第32號
抗　告　人　黃朱岑　
相　對　人　周玉文　
上列當事人間請求離婚事件，相對人聲請訴訟救助，抗告人對於
中華民國110 年9 月9 日臺灣高雄少年及家事法院110 年度家救
字第260 號所為裁定提起抗告，本院裁定如下：
    主  文
抗告駁回。
抗告訴訟費用由抗告人負擔。
    理  由
一、抗告意旨略以：相對人曾於民國107 年間，將其母周高花枝
    之房屋出售得款新台幣（下同）500 餘萬元，故相對人實非
    無資力支出訴訟費用，為此提起抗告，求予廢棄原裁定等語
    。
二、按當事人無資力支出訴訟費用者，除顯無勝訴之望外，法院
    應依聲請，以裁定准予訴訟救助，民事訴訟法第107 條第1
    項定有明文。次按經法律扶助基金會分會准予法律扶助之無
    資力者，其於訴訟或非訟程序中，向法院聲請訴訟救助時，
    除顯無理由者外，應准予訴訟救助，不受民事訴訟法第108
    條規定之限制，民國104 年7 月1 日修正公布施行之法律扶
    助法第63條亦有明文。揆諸該條修正理由謂：鑑於民事訴訟
    及行政訴訟之訴訟救助亦以無資力為前提，而法律扶助之申
    請人，既符合本法所定無資力之要件，而經分會准許法律扶
    助，其再向法院聲請訴訟救助時，法院就其有無資力，允宜
    無庸再審查，以簡省行政成本，並強化訴訟救助之功能，爰
    刪除但書規定，並參考民事訴訟法第107 條第1 項但書規定
    ，限定除有顯無理由之情形外，法院應准予訴訟救助。
三、經查，相對人就本件訴訟因無資力支出訴訟費用，前向財團
    法人法律扶助基金會高雄分會（下稱法扶高雄分會）申請法
    律扶助，經該會審查後認定相對人符合法定標準，且所請非
    顯無理由，准予全部扶助，有財團法人法律扶助基金會專用
    委任狀、申請書審查決定通知書、申請人資歷審查詢問表附
    卷可稽（見原審卷第13至21頁）。相對人既經法扶高雄分會
    審定准予法律扶助，揆諸上開說明，法院就相對人之資力即
    無庸再審查。又相對人提出之起訴狀，業已敘明起訴理由，
    非經審理不能認顯無勝訴之望，其聲請訴訟救助，與法定要
    件相符，應予准許。抗告意旨以相對人曾將其母周高花枝之
    房屋出售得款，非無資力支出訴訟費用云云，自非可採。從
    而，原裁定依上開規定准予訴訟救助，並無違誤，抗告人提
    起抗告，聲明廢棄原裁定，並無理由，應駁回其抗告。
四、據上論結，本件抗告為無理由，裁定如主文。
中    華    民    國  110     年    11    月    30    日
                            家事法庭
                                審判長法  官  甯  馨
                                      法  官  林雅莉
                                      法  官  何悅芳
以上正本證明與原本無異。
如不服本裁定應於送達後10日內向本院提出再抗告狀（須按他造
當事人之人數附繕本），並繳納再抗告費新臺幣1,000 元。再為
抗告僅得以適用法規顯有錯誤為理由，並應委任律師為代理人。
如委任律師提起再抗告者，應一併繳納再抗告費。
中    華    民    國  110     年    11    月    30    日
                                      書記官  戴育婷 
附註：
再抗告人之配偶、三親等內之血親、二親等內之姻親，或再抗告
人為法人、中央或地方機關時，其所屬專任人員具有律師資格並
經法院認適當者，亦得為第三審代理人。
再抗告人或其法定代理人具有律師資格者及前項情形，應於提起
再抗告或委任時釋明之。